臺灣雲林地方法院刑事判決　　　　　　　　　　　　　九十一年度訴字第二七六號
　　公　訴　人　臺灣雲林地方法院檢察署檢察官
　　被　　　告　甲○○
右列被告因違反毒品危害防制條例案件，經檢察官提起公訴（九十一年度毒偵字第六
九八號），本院判決如左：
    主  文
甲○○施用第壹級毒品，累犯，處有期徒刑玖月；又施用第貳級毒品，累犯，處有期
徒刑肆月。應執行有期徒刑壹年。
    事  實
一、甲○○前因違反槍砲彈藥刀械管制條例案件，經台灣雲林地方法院判處有期徒刑
    三月確定，於民國八十六年五月十三日易科罰金執行完畢。嗣因施用毒品案件，
    經台灣雲林地方法院裁定送觀察、勒戒，強制戒治，停止戒治付保護管束，於保
    護管束期滿後，由台灣雲林地方法院檢察署檢察官於九十年八月二十九日，以九
    十年度戒毒偵字第一一七號為不起訴處分確定。詎甲○○仍不知悔改，復於五年
    內基於施用第一級毒品海洛因之犯意，於九十一年四月十二日或其採尿前回溯四
    、五日內之某時，在不詳地點，施用第一級毒品海洛因一次；另基於施用第二級
    毒品安非他命之犯意，於九十一年四月十二日或其採尿前九十六小時內之某不詳
    時間，在不詳地點，施用第二級毒品安非他命一次。嗣經警於九十一年四月十二
    日十五時五十分許，依毒品危害防制條例第二十五條之規定對甲○○採驗尿液，
    檢驗結果呈毒品嗎啡及安非他命陽性反應，始知上情。甲○○經本院以九十一年
    度毒聲字第六四二號裁定令入戒治處所施以強制戒治一年。
二、案經雲林縣警察局台西分局報告台灣雲林地方法院檢察署檢察官偵查起訴。
    理  由
一、訊據被告甲○○矢口否認有於右揭時、地施用第一級毒品海洛因及第二級毒品安
    非他命之事實，辯稱：並未施用海洛因及安非他命云云。惟查，被告於九十年四
    月十二日經雲林縣警察局台西分局警員對其採集尿液，送詮昕科技股份有限公司
    以ＥＩＡ檢驗方法初篩，復以氣相層析質譜儀分析法確認分析結果，檢驗結果確
    呈嗎啡及甲基安非他命陽性反應，此有詮昕科技股份有限公司濫用藥物尿液檢驗
    報告一紙在卷可稽。按「尿液毒品檢驗，若能使用先進之氣相層析質譜儀分析法
    確認，則可完全排除偽陽性之干擾，為目前最具公信力的檢驗方法」，為法務部
    調查局八十七年九月二十九日（八七）發技（一）字第八七０七四五七四號函所
    揭示，足見上開檢驗方法可完全排除偽陽性之干擾，其鑑驗結果堪以採信。次按
    「甲基安非他命經口服後約百分之七十於二十四小時內自尿液中排出，約百分之
    九十於九十六小時內自尿液中排出」，此有行政院衛生署藥物食品檢驗局八一藥
    檢壹字第００一一五六號函可參。再按「一般人施打海洛因或嗎啡後，於尿中檢
    出煙毒反應時效，須視施打量多少及個人代謝分泌情況而定，施打量多者，於施
    打後四、五日仍有可能檢出煙毒反應，施打量少者，可能在二十四小時後，即難
    發現煙毒反應」，並有法務部調查局七十九年二月二十七日（七九）陸（一）字
    第四○二八八一號函在卷可參。揆諸上開說明，被告於九十年四月十二日採尿時
    起回溯前四、五日內某不詳時間，在不詳處所，有施用第一級毒品海洛因之犯行
    應堪認定，而被告在九十年四月十二日採尿時起回溯九十六小時內某不詳時間，
    在不詳處所，有施用第二級毒品安非他命之犯行亦堪認定。被告空言否認並未施
    用海洛因、安非他命云云，顯係事後卸責之詞，不足採信。本件事證明確，被告
    犯行應堪認定。
二、查被告前因施用毒品案件，經本院裁定送觀察、勒戒，強制戒治，停止戒治付保
    護管束，於保護管束期滿後，由台灣雲林地方法院檢察署檢察官於九十年八月二
    十九日，以九十年度戒毒偵字第一一七號為不起訴處分確定，被告繼又因本件施
    用毒品案件，經本院以九十一年度毒聲字第六四二號裁定令入戒治處所施以強制
    戒治一年，有不起訴處分書、本院各該裁定書、台灣雲林地方法院檢察署刑案資
    料查註紀錄表、本院被告全國前案紀錄表及台灣高等法院被告全國前案紀錄表在
    卷足憑。被告於不起訴處分後五年內再犯本件施用第一級毒品海洛因及第二級毒
    品安非他命罪，為二犯，核其所為，係犯毒品危害防制條例第十條第一項、第二
    項之施用毒品罪行。其施用第一級、第二級毒品而非法持有海洛因、安非他命之
    低度行為，應為各該施用第一級毒品、第二級毒品之行為所吸收，不另論罪。被
    告所犯之施用第一級、第二級毒品之犯行，犯意各別、罪名互異，應分論併罰。
    查被告前因違反槍砲彈藥刀械管制條例案件，經台灣雲林地方法院判處有期徒刑
    三月確定，於民國八十六年五月十三日易科罰金執行完畢，此有台灣高等法院被
    告全國前案記錄表在卷可按，被告於五年以內再犯本件最重本刑為有期徒刑以上
    之罪，為累犯，應依法第四十七條之規定遞加重其刑。爰審酌被告前經觀察、勒
    戒，強制戒治後，均未能戒斷其施用毒品之惡習，足見其毒癮甚深，及其犯罪之
    動機、目的、手段、犯後態度等一切情狀，各量處如主文所示之刑，並定其應執
    行之刑。
據上論斷，應依刑事訴訟法第二百九十九條第一項前段、毒品危害防制條例第十條第
一項、第二項，刑法第十一條前段、第四十七條、第五十一條第五款，判決如主文。
本案經檢察官蔣得龍到庭執行職務。
中      華      民      國      九十一      年      九    月    二十    日
                                        臺灣雲林地方法院刑事第二庭
                                            法  官  冷  明  珍
右正本證明與原本無異。
如不服本判決，應於判決送達後十日內向本院提出上訴狀( 應附繕本 )。
                                            書記官  周  麗  雲
中      華      民      國      九十一      年      九    月    二十    日
